臺灣桃園地方法院民事簡易判決
111年度桃簡字第856號
原      告  伊絲碧媞國際有限公司

法定代理人  劉依淳  
訴訟代理人  李詩皓律師
            陳睿紳  
被      告  張美君  
上列被告因侮辱罪案件（110年度簡字第227號），經原告提起刑
事附帶民事訴訟請求損害賠償，經本院刑事庭移送前來（110年
度簡附民字第16號），本院於民國111年7月11日言詞辯論終結，
判決如下：
　　主　文
原告之訴及假執行之聲請均駁回。
訴訟費用由原告負擔。
　　事實及理由
一、原告主張：被告於109年7月14日下午10時42分許，在臉書網
    站之「張美君」個人頁面發文：「他媽的！不折不扣的盜賊
    山寨版！無恥之恥，無恥矣！意為：不知羞恥的那種羞恥，
    是最無恥的。真是豬狗不如！」並搭配原告之會員申請契約
    書及商品照片2張，復於同年7月17日某時，回復上開發文：
    「栽培一個十幾年前窮困潦倒的小人徒弟十幾年，翅膀硬了
    ，在你旁邊開一間山寨版，沒本事去找新人，不斷的胡說瞎
    扯，回來搶人、搶客戶！自己打爛仗，穩死無疑，還騙一群
    無辜、不知情的人當砲灰！」（上開2則言詞下稱系爭言詞
    ），致原告名譽權受損，原告受有非財產上損害100萬元，
    爰依民法第184條第1項前段、第195條第1項前段規定，請求
    被告給付等語，並聲明：㈠被告應給付原告100萬元，及自刑
    事附帶民事起訴狀（下稱起訴狀）繕本送達翌日起至清償日
    止，按週年利率5％計算之利息。㈡願供擔保，請准宣告假執
    行。
二、被告則以：原告拉走許多客戶，致被告每月少領1至3萬元，
    影響被告生活，被告才寫出系爭言詞，原告請求金額太高，
    被告身體不好且年紀大等語，資為抗辯，並聲明：原告之訴
    駁回。
三、本院之判斷：
　㈠經查，被告於上開時間為系爭言詞，有網頁資料附卷可參（
    見本院桃簡卷第23頁），並經本院調取刑事案件卷宗核閱無
    訛，堪信為真實。
　㈡原告為法人無精神上痛苦不得請求非財產上損害賠償：　　
    按因故意或過失，不法侵害他人之權利者，負損害賠償責任
    。不法侵害他人之身體、健康、名譽、自由、信用、隱私、
    貞操，或不法侵害其他人格法益而情節重大者，被害人雖非
    財產上之損害，亦得請求賠償相當之金額，民法第184條第1
    項前段、第195條第1項前段固定有明文。然公司係依法組織
    之法人，其名譽遭受損害，無精神上痛苦可言，不得依民法
    第195條第1項規定請求非財產上損害（最高法院104年度台
    上字第599號民事判決參照）。經查，系爭言詞雖足以使原
    告社會上評價受損而侵害原告名譽權，然原告為法人，並非
    自然人，其名譽遭受損害，係對其經濟上評價之侵害，無精
    神上痛苦可言，自無非財產上損害，不得依民法第184條第1
    項前段、第195條第1項前段規定請求非財產上損害賠償。從
    而，原告依民法第184條第1項前段、第195條第1項前段規定
    ，請求被告賠償非財產上損害100萬元，自屬無據。
四、綜上所述，原告依民法第184條第1項前段、第195條第1項前
    段規定，請求被告給付100萬元，及自起訴狀繕本送達翌日
    起至清償日，按週年利率5％計算之利息，為無理由，應予駁
    回。原告之訴既經駁回，其假執行之聲請，亦失所附麗，併
    予駁回。
五、本件事證已臻明確，兩造其餘攻擊防禦方法及所提證據，經
    本院斟酌後，認均不足以影響本判決之結果，爰不逐一論列
    ，附此敘明。
六、訴訟費用負擔之依據：民事訴訟法第78條。
中　　華　　民　　國　　111 　年　　8 　　月　　3 　　日
                  桃園簡易庭  法  官  張明宏
以上為正本係照原本作成。
如不服本判決，應於送達後20日內，向本院提出上訴狀並表明上
訴理由，如於本判決宣示後送達前提起上訴者，應於判決送達後
20日內補提上訴理由書（須附繕本）。
如委任律師提起上訴者，應一併繳納上訴審裁判費。   
中　　華　　民　　國　　111 　年　　8 　　月　　3 　　日
                              書記官  石曉芸